最高法院刑事判決　　　　　　　九十四年度台上字第九四二號
　　上　訴　人　甲○○
　　　　　　　　　　　　巷4號.
　　　　　　　　　　　　（另案於台灣台中監獄台中分監執行
　　　　　　　　　　　　中）
上列上訴人因搶奪案件，不服台灣高等法院台中分院中華民國九
十三年十一月三十日第二審判決（九十三年度上訴字第一四五二
號，起訴案號：台灣台中地方法院檢察署九十二年度偵字第一九
八一八號），提起上訴，本院判決如下：
    主  文
上訴駁回。
    理  由
按刑事訴訟法第三百七十七條規定，上訴於第三審法院，非以判
決違背法令為理由，不得為之。是提起第三審上訴，應以原判決
違背法令為理由，係屬法定要件。如果上訴理由狀並未依據卷內
訴訟資料，具體指摘原判決不適用何種法則或如何適用不當，或
所指摘原判決違法情事，顯與法律規定得為第三審上訴理由之違
法情形，不相適合時，均應認其上訴為違背法律上之程式，予以
駁回。本件原判決依牽連犯關係從一重論處上訴人甲○○共同連
續意圖為自己不法之所有，而搶奪他人之動產（累犯）罪刑，已
敘明係依憑上訴人（除對於原判決附表二編號十八部分）於警詢
、偵查及審理中均坦承不諱，核與共犯李隆源、洪裕聰及白世傑
自白之犯罪情節相符，復有被害人蔣惠婷、陳秋分、楊文娟、黃
秀麗、張淑玲、李麗紅及證人陳緒霈、陳文勝、蔡宜葶、許錫欽
、王承左於偵審中指證明確。且有內政部警政署刑事警察局鑑驗
書影本、彰化縣警察局、彰化縣警察局鹿港分局、員林分局及臺
中縣警察局烏日分局索扣押筆錄、查獲機車相片、現場相片、監
視器翻拍相片、車輛竊盜查詢認可資料、扣押物品目錄表、車輛
尋獲電腦輸入單、黃溱樺（原名黃玉雯）、賴秋麗、黃麗君、張
正昌、邵文隆、江錦田、潘秀薇、黃致雄、楊文娟、陳文勝、陳
秋分、陳緒霈、黃寶葉、陳瑞敏等人之贓物認領保管收據、查獲
機車、安全帽與現場相片六張、鑰匙三支、安全帽三頂、口罩二
個及任淑芳之行動電話一支扣案可資佐證，上訴人自白與事實相
符，堪採為證據。至於上訴人所犯如該附表一編號十八部分，雖
上訴人使用螺絲起子之時點，已在竊盜行為既遂之後，惟依其密
接之行為事實，足認上訴人與洪裕聰於行竊時，係攜帶該客觀上
足以對人之生命、身體或安全產生危害、得為兇器使用之螺絲起
子，仍屬加重竊盜罪。另黃秀麗雖供稱：上訴人於竊取其所有之
水龍頭半成品被發現，為圖逃跑時，用其安全帽向伊丟擲云云。
惟查依黃秀麗所述及其子陳緒霈之供述，難認上訴人有對黃秀麗
施強暴、脅迫之犯意存在，檢察官指上訴人此部分之犯行為準強
盜罪，尚有誤會。本件事證明確，上訴人分別與李隆源、洪裕聰
或白世傑為如原判決附表一、二、三所示之犯行，堪以認定。原
判決所為論述與卷內證據資料相符，從形式上觀察，並無認定事
實不憑證據，或有何採證違背證據法則之違法情形存在。上訴意
旨略以：原判決附表一編號十八竊取被害人沈佩珊所有之ＹＧＺ
－二八六重機車，上訴人與洪裕聰無法以自備鑰匙打開被害人之
機車電門，二人方將機車推走四、五百公尺遠，才以小螺絲起子
打開機車電門得手，原判決論處上訴人加重竊盜罪刑，有適用法
則不當之違法；另上訴人所犯判決附表二編號十二、十三、十五
、十六、十八部分外，其他部分在犯罪未被發覺前，即自動到案
敘明真相，並接受裁判，應有自首之適用，原判決未依法減輕其
刑，亦屬違法等語。惟查原判決已敘明上訴人使用螺絲起子之時
點，雖在竊盜行為既遂之後，惟依其密接之行為事實，足認上訴
人與洪裕聰於行竊時，係攜帶該客觀上足以對人之生命、身體或
安全產生危害、得為兇器使用之螺絲起子，仍屬加重竊盜罪，乃
事實審法院本於職權之正常行使，尚難漫指為違法。又裁判上之
一罪，其一部分犯罪既已因案被發覺，雖在檢察官或司法警察官
訊問中被告陳述其未發覺部分犯罪行為，並不符合刑法第六十二
條之規定，不應認有自首之效力。本件上訴人所犯之竊盜及搶奪
罪，為裁判上一罪關係，上訴人所犯其中一部分之搶奪罪既因被
逮捕而發覺，雖嗣後自行供出其餘犯行，亦與自首之要件不符。
原判決未依自首之規定，減輕其刑，於法並無不合。上訴意旨，
執此指摘原判決有不適用法則之違法，並非適法之第三審上訴理
由。其上訴為違背法律上之程式，應予以駁回。
據上論結，應依刑事訴訟法第三百九十五條前段，判決如主文。
中　　華　　民　　國　九十四　年　　二　　月　二十五　日
                      最高法院刑事第十二庭
                          審判長法官  洪　清　江
                                法官  石　木　欽
                                法官  李　伯　道
                                法官  洪　昌　宏
                                法官  林　勤　純
      本件正本證明與原本無異
                                      書  記  官
中　　華　　民　　國　九十四　年　　三　　月　　　　　日
                                                      Ｔ
